臺灣板橋地方法院刑事判決　　　　　　 100年度訴字第1271號
公　訴　人　臺灣板橋地方法院檢察署檢察官
被　　　告　陳韋銘
上列被告因違反毒品危害防制條例案件，經檢察官提起公訴（10
0 年度毒偵字第2888號），被告於準備程序中對被訴之事實為有
罪陳述，本院合議庭裁定由受命法官獨任行簡式審判程序，並判
決如下：
    主  文
陳韋銘施用第一級毒品，累犯，處有期徒刑拾月。
    事  實
一、陳韋銘前於民國九十四年間因施用第一級毒品案件，經本院
    以九十四年度毒聲字第二五一五號裁定送觀察、勒戒後，認
    有繼續施用毒品之傾向，復經本院以九十五年度毒聲字第三
    八七號裁定令入戒治處所施以強制戒治，嗣執行強制戒治六
    個月以上，認無繼續強制戒治之必要，於九十五年十二月十
    一日強制戒治執行完畢釋放，並由臺灣板橋地方法院檢察署
    檢察官以九十六年度戒毒偵字第二四號處分不起訴確定；復
    於九十七年間因施用第一級毒品案件，經本院以九十七年度
    訴字第一六Ｏ九號判處有期徒刑八月確定（下稱甲案）；又
    於九十七年間因施用第一級毒品案件，經本院以九十七年度
    訴字第三六六四號判處有期徒刑七月確定（下稱乙案）；另
    於九十七年間因施用第一級毒品案件，經本院以九十七年度
    訴字第四三五五號判處有期徒刑八月確定（下稱丙案）；上
    開乙、丙案所示罪刑，經本院以九十七年度聲字第五七七二
    號裁定應執行有期徒刑一年二月確定，並接續上開甲案之罪
    刑後執行，於九十九年二月二日假釋出監，嗣於九十九年四
    月二十九日假釋期滿，以已執行論。詎其猶不知悔改，竟於
    上開強制戒治執行完畢釋放後五年內，復基於施用第一級毒
    品海洛因之犯意，於一ＯＯ年一月十八日下午八時許（起訴
    書略載為同月十九日為警查獲採尿時起回溯九十六小時內之
    某時許），在新北市○○區○○路一Ｏ二巷十九號三樓住處
    （起訴書記載不詳地點）以將毒品海洛因摻水置於注射針筒
    內，並注射至身體血管之方式，非法施用第一級毒品海洛因
    。嗣於一ＯＯ年一月十九日上午四時十分許，因贓物案件在
    新北市○○區○○路三二Ｏ號前為警查獲，並經警採集陳韋
    銘之尿液送驗，結果呈毒品海洛因代謝物嗎啡陽性反應，始
    悉上情。
二、案經新北市政府警察局中和第一分局移送臺灣板橋地方法院
    檢察署檢察官偵查起訴。
    理  由
一、訊據被告陳韋銘對於上揭時地，施用第一級毒品海洛因之事
    實，於本院審理中坦承不諱；又被告為警查獲所採集尿液經
    送鑑定，呈海洛因代謝物嗎啡陽性反應，有臺灣檢驗科技股
    份有限公司一ＯＯ年三月九日（檢體編號Ｅ１０００８４號
    ）濫用藥物檢驗報告、代碼對照表在卷可稽。復查被告前於
    九十四年間因施用第一級毒品案件，經本院以九十四年度毒
    聲字第二五一五號裁定送觀察、勒戒後，認有繼續施用毒品
    之傾向，復經本院以九十五年度毒聲字第三八七號裁定令入
    戒治處所施以強制戒治，嗣執行強制戒治六個月以上，認無
    繼續強制戒治之必要，於九十五年十二月十一日強制戒治執
    行完畢釋放，並由臺灣板橋地方法院檢察署檢察官以九十六
    年度戒毒偵字第二四號處分不起訴確定；復於九十七年間因
    施用第一級毒品案件，經本院以九十七年度訴字第一六Ｏ九
    號判處有期徒刑八月確定；又於九十七年間因施用第一級毒
    品案件，經本院以九十七年度訴字第三六六四號判處有期徒
    刑七月確定；另於九十七年間因施用第一級毒品案件，經本
    院以九十七年度訴字第四三五五號判處有期徒刑八月確定等
    節，有臺灣高等法院被告前案紀錄表附卷可憑，足徵被告係
    強制戒治執行完畢釋放後，五年內再犯本案施用第一級毒品
    罪。本案事證明確，被告犯行洵堪認定，應依法論科。
二、按海洛因係毒品危害防制條例第二條第二項第一款所明定之
    第一級毒品，不得非法持有、施用。核被告所為，係犯毒品
    危害防制條例第十條第一項施用第一級毒品海洛因罪。被告
    施用第一級毒品海洛因前持有海洛因之低度行為，應為施用
    海洛因之高度行為所吸收，不另論罪。查被告前有事實欄所
    載之犯罪科刑紀錄，並於九十九年二月二日假釋出監，嗣於
    九十九年四月二十九日假釋期滿，以已執行論，有臺灣高等
    法院被告前案紀錄表在卷可按，其於有期徒刑之執行完畢後
    五年內，故意再犯本案有期徒刑以上之罪，為累犯，應依刑
    法第四十七條第一項規定加重其刑。爰審酌被告前有數次施
    用毒品犯罪科刑記錄，猶再犯本案施用第一級毒品罪，顯見
    其自我控制能力薄弱，兼衡被告犯罪之動機、目的、手段，
    其施用毒品戕害一己之身心健康，及犯罪所生危害，暨被告
    犯後坦承犯行之態度等一切情狀，量處如主文所示之刑。
據上論斷，應依刑事訴訟法第二百七十三條之一第一項、第二百
九十九條第一項前段，毒品危害防制條例第十條第一項，刑法第
十一條前段、第四十七條第一項，判決如主文。
本案經檢察官洪國朝到庭執行職務。
中    華    民    國   100    年    6     月    24    日
                  刑事第十庭  法  官  楊 志 雄
以上正本證明與原本無異。
如不服本判決，應於判決送達後10日內敘明上訴理由，向本院提
出上訴狀 (應附繕本) ，上訴於臺灣高等法院。其未敘述上訴理
由者，應於上訴期間屆滿後20日內向本院補提理由書「切勿逕送
上級法院」。
                              書記官  陳 春 銘
中    華    民    國   100    年    6     月    24    日
附錄本案論罪科刑法條全文：
毒品危害防制條例第十條第一項
施用第一級毒品者，處六月以上五年以下有期徒刑。